【裁判字號】    95,訴,342
【裁判日期】    950830
【裁判案由】    毒品危害防制條例
【裁判全文】
臺灣基隆地方法院刑事判決               95年度訴字第342號
公  訴  人  臺灣基隆地方法院檢察署檢察官
被      告  甲○○
上列被告因毒品危害防制條例案件，經檢察官提起公訴（95年度
毒偵字第820 號），本院合議庭裁定由受命法官獨任進行簡式審
判程序，茲判決如下：
    主  文
甲○○施用第一級毒品，累犯，處有期徒刑拾月，又施用第二級
毒品，累犯，處有期徒刑柒月。應執行有期徒刑壹年肆月。
    理  由
一、犯罪事實：
（一）甲○○前因竊盜案件，經本院以90年度訴字第241 號判決
      判處應執行有期徒刑 10月確定，並於民國（下同）94年3
      月2日縮刑期滿執行完畢。
（二）甲○○前因施用毒品案件，經強制戒治交付保護管束期滿
      ，經臺灣基隆地方法院檢察署檢察官於91年12月3 日，以
      91年度戒毒偵字第86號為不起訴處分確定；又因施用第二
      級毒品案件，經臺灣基隆地方法院檢察署檢察官聲請簡易
      判決處刑，經本院合議庭判處有期徒刑6 月確定；再因施
      用第一級毒品案件，經臺灣基隆地方法院檢察署檢察官提
      起公訴，經本院判處有期徒刑9 月確定，現正執行上開二
      案中。仍不知悔放，復基於施用第1 級毒品海洛因之犯意
      ，於95年3月2日，在基隆市大武崙某工地，以將海洛因摻
      在香煙內之方式，施用第1級毒品海洛因1次；復另行起意
      ，基於施用第2級毒品安非他命之犯意，於 95年3月1日，
      亦在上址，以將毒品安非他命放在鋁箔紙上加熱產生煙霧
      後再予施用之方式，施用第2級毒品安非他命1次。嗣於95
      年3月4日14時55分許，在基隆市○○街 151號前為警查獲
      ，經採尿送驗結果呈嗎啡及安非他命陽性反應。
二、程序事項：
    本件被告甲○○所犯者非為死刑、無期徒刑、最輕本刑為 3
    年以上有期徒刑之罪或高等法院管轄第一審案件，其於準備
    程序進行中，先就被訴事實為有罪之陳述，經告知其簡式審
    判程序之旨，並聽取公訴人之意見後，本院依刑事訴訟法第
    273條之1第 1項之規定，裁定由受命法官獨任進行簡式審判
    程序，合先敘明。
三、認定事實所依據之證據及理由：
（一）被告自白：被告於本院審理中自白其於前述時、地施用第
      1級毒品、第2級毒品之犯行事實，其任意自白核與下列事
      證相符，應堪採為證據。
（二）尿液檢驗結果：昭信科技顧問股份有限公司濫用藥物尿液
      檢體檢驗報告乙紙（附於偵查卷第11頁）：被告經警查獲
      後採集之尿液經檢驗結果，分呈海洛因代謝物嗎啡及安非
      他命陽性反應。
（三）臺灣基隆地方法院檢察署91年度戒毒偵字第86號不起訴處
      分書、94年度毒偵字第2117號聲請簡易判決處刑書、本院
      94年度訴字第947 號宣示判決筆錄及台灣高等法院被告全
      國前案紀錄表在卷可參。
四、論罪及科刑之理由：
（一）查海洛因、安非他命分別係毒品危害防制條例第2條第2項
      第1款、第2款所定之第1級、第2級毒品。核被告甲○○所
      為，係犯毒品危害防制條例第10條第1項之施用第1級毒品
      罪及第10條第2項之施用第2級毒品罪。
（二）被告所犯上開二罪，犯意各別，罪名互異，應予分論併罰
      。
（三）查被告行為後，刑法業於民國94年1月7日修正，94年2月2
      日修正公布，95年7月1日起施行（下稱新法；修正前刑法
      下稱舊法），其中與本件有關部分之第47條、第 51條第5
      款，均業已修正。按「行為後法律有變更者，適用行為時
      之法律，但行為後之法律有利於行為人者，適用最有利於
      行為人之法律。」，新法第2條第1項定有明文。此條規定
      係規範行為後法律變更所生新舊法律比較適用之準據法，
      本身尚無新舊法比較之問題，於新法施行後，應一律適用
      新法第2條第1項之規定，為「從舊從輕」之比較，先予敘
      明（最高法院95年度第八次刑事庭會議決議參照）。茲就
      本件新舊法比較結果說明如下：
  １、被告前因竊盜案件，經本院以90年度訴字第 241號判決判
      處應執行有期徒刑10月確定，並於94年3月2日縮刑期滿執
      行完畢，有前引臺灣高等法院被告前案紀錄表在卷可按，
      被告於有期徒刑執行完畢後，5 年以內故意再犯本件有期
      徒刑以上之罪，不論依舊法第47條，或新法第47條第1 項
      之規定，均構成累犯，對被告而言並無有利或不利之情形
      ，自不生新舊法比較之問題，應逕依裁判時之新法第47條
      第1項，論以累犯。
  ２、被告行為時之舊法第51條規定：「數罪併罰，分別宣告其
      罪之刑，依左列各款定其應執行者：」，其中第5 款規定
      ：「宣告多數有期徒刑者，於各刑中之最長期以上，各刑
      合併之刑期以下，定其刑期。但不得逾二十年。」；惟被
      告行為後之新法第51條第5 款規定：「宣告多數有期徒刑
      者，於各刑中之最長期以上，各刑合併之刑期以下，定其
      刑期。但不得逾三十年。」，比較新舊法結果，修正後刑
      法並非較有利於行為人，亦即以行為時之舊法為有利於行
      為人（最高法院95年度第八次刑事庭會議決議參照）。
（四）本院審酌毒品對於人體會產生成癮性，係足以危害個人健
      康及社會安全之管制藥物，被告經過執行強制戒治，猶不
      知戒除濫行施用毒品惡習，再犯本件施用毒品罪，深陷毒
      坑無法自拔，及其犯罪之自我麻醉動機、犯罪之手段、所
      生自我戕害結果及犯罪後坦承犯行之態度等一切情狀，分
      別量處如主文所示之刑，並依修正前之刑法51條第1項第5
      款定應執行刑，以示懲儆。
五、適用之法律依據：
    刑事訴訟法第273條之1第1項、第299條第1 項前段，毒品危
    害防制條例第10條第1項、第2項，刑法第11條前段、第2 條
    第1項、第47條、修正前第51條第5款。
本案經檢察官乙○○到庭執行職務。
中    華    民    國    95    年    8     月    30    日
                  刑事第三庭法    官  齊  潔
以上正本證明與原本無異。
對於本件判決如有不服，應於收受送達後10日內，向本院提出上
訴書狀，上訴於臺灣高等法院，並按他造當事人之人數附具繕本
。
中    華    民    國    95    年    8     月    30    日
                            書 記 官  潘端典
附錄論罪法條：
毒品危害防制條例第10條
施用第一級毒品者，處 6 月以上 5 年以下有期徒刑。
施用第二級毒品者，處 3 年以下有期徒刑。


司法院資訊處製作；財團法人民間司法改革基金會備份。
